【裁判字號】    89,易,526
【裁判日期】    891027
【裁判案由】    竊盜
【裁判全文】
台灣基隆地方法院刑事判決                          八十九年度易字第五二六號
    公  訴  人  台灣基隆地方法院檢察署檢察官
    被      告  甲○○
右列被告因竊盜案件，經檢察官提起公訴（八十九年度偵字第三五０九號），本院判
決如左：
    主      文
甲○○竊盜，處有期徒刑捌月；緩刑肆年。
    事      實
一、甲○○意圖為自己不法之所有，向其兄乙○○佯稱已得啟光貿易股份有限公司負
    責人之同意，再偕同不知情之乙○○，駕駛ＩＨ─三九九八號紅色箱型車，自民
    國八十九年七月中旬某日上午八時起，至同下午四時許為止，先後四次前往台北
    縣石門鄉尖鹿村七之一號該公司之倉庫內，接續竊取該公司所有之抽水機頭七台
    、抽水機架四台、抽水機管四條、滅火器二支、五十加侖機油四十三桶；得手後
    ，由甲○○將其中抽水機頭六台，載往台北縣金山鄉五湖村南勢湖三十六號世德
    廢五金行，以將近新台幣（下同）一千元之代價，售與不知情之方玉緣；再由乙
    ○○將其中五十加侖機油四十一桶，載往台北縣金山鄉○○村○○路二十一巷二
    號達興木材行，以每桶一千元之代價，售與不知情之黃順興，得款四萬一千元。
    其餘物品則暫置於其台北縣金山鄉○○○路六十五巷三號之住處前。八十九年八
    月二十四日晚間九時許，在該住處前，為警查獲。
二、案經台北縣警察局金山分局報請台灣基隆地方法院檢察署檢察官偵查起訴。
    理      由
一、右揭搬運倉庫內物品之事實，業據被告甲○○供承不諱，並經該公司總經理丙○
    ○指訴歷歷，核與證人乙○○、方玉緣、黃順興所述情節相符，並有台北縣警察
    局贓物認領保管單一紙及照片十二張在卷可稽；雖被告辯稱其係經該公司負責人
    同意，才去搬運物品云云；然查：本院命警帶同被告前往其所指稱之台北縣石門
    鄉尖鹿村尖子鹿六號，以找尋該同意其搬運倉庫物品之負責人，惟並無其人等情
    ，八十九年十月五日警訊筆錄記之甚明，足見被告所辯係卸責之詞，不足採信。
    其犯行洵堪認定。
二、核被告所為，係犯刑法第三百二十條第一項之竊盜罪。被告利用其兄乙○○以實
    施竊盜行為部分，是為間接正犯。其接續四次搬運以竊取物品之行為，侵害同一
    財產法益，為接續犯，並無評價為連續犯之必要。至於其出售所竊得之物，係行
    為後處分贓物之行為，為不罰後之行為。其次，刑事立法上之「法益原則」要求
    任何行為要加以犯罪化，必因其法益受到侵害或危險。在法益侵害，為實害犯；
    在法益危險，為危險犯。法益本身依其價值評價之強度，而呈現法益位階。生命
    、身體、自由、名譽、財產五者，按其順序，而高低位階化。生命法益最高，其
    次身體法益，其次自由法益，其次名譽法益，而財產法益最低。此五種傳統法益
    ，稱之為「個人法益」。本件所侵害者為財產法益，乃財產法益之實害犯。復次
    ，刑事司法上之「罪刑相當原則」要求法官在量刑時，應依法益之位階，重所當
    重，輕所當輕，必使罪得其刑而刑當其罪；不得重罪而輕判，或輕罪而重判；期
    使責任與刑罰得以相適應，而具有相當性。地藏十輪經（第三卷）云：「若犯重
    罪，應重治罰；若犯中罪，應中治罰；若犯輕罪，應輕治罰；令其慚愧，懺悔所
    犯。」其此之謂也！為此，本院審酌被告之品行、生活狀況、智識程度、犯罪之
    動機、目的、犯罪所生之危害、犯罪後之態度等一切情狀後，認為量處如主文第
    一項所示之自由刑，方足使其罪刑相當，爰宣告之，以示儆懲。再者，被告未曾
    受有期徒刑以上刑之宣告，有本院被告全國前案紀錄表及台灣高等法院檢察署刑
    案紀錄簡覆表附卷可稽；雖被告始終否認犯行，屬於犯罪後態度不好，然本院考
    量被告否認犯罪乃其權利，被告是否具有執行刑罰必要性，並非以此作為唯一斟
    酌要素；因此，本院幾經思考後，認為被告經此次教訓之後，應當能知警惕，信
    無再犯之虞，前開對其宣告之刑，仍以暫不執行為適當，爰併予宣告緩刑肆年，
    以啟自新。
三、據上論斷，應依刑事訴訟法第二百九十九條第一項前段、刑法第三百二十條第一
    項、第七十四條第一款、罰金罰鍰提高標準條例第一條前段而判決如主文。
本案經檢察官周慶華到庭執行職務。
中      華      民      國    八十九    年      十      月    二十七    日
                                    台灣基隆地方法院刑事庭
                                        法  官  陳  志  祥
右正本證明與原本無異。
如不服本判決，應於送達後十日內，向本院提出上訴狀。
中      華      民      國    八十九    年    十一      月        二    日
書記官  陸  清  敏
附錄：
刑法第三百二十條第一項：
意圖為自己或第三人不法之所有，而竊取他人之動產者，為竊盜罪，處五年以下有期
徒刑、拘役或科五百元以下罰金。
（罰金已依罰金罰鍰提高標準條例提高為十倍）


司法院資訊處製作；財團法人民間司法改革基金會備份。
